【裁判字號】    98,上訴,989
【裁判日期】    981215
【裁判案由】    毒品危害防制條例
【裁判全文】
臺灣高等法院臺南分院刑事判決         98年度上訴字第989號
上  訴  人  臺灣雲林地方法院檢察署檢察官
被      告  乙○○
                    （現另案在臺灣雲林第二監獄執行中）
上列上訴人因被告毒品危害防制條例等案件，不服臺灣雲林地方
法院98年度訴字第60號中華民國98年9月2日第一審判決（起訴案
號：臺灣雲林地方法院檢察署97年度偵字第6326號），提起上訴
，本院判決如下：
    主  文
原判決撤銷。
乙○○明知為禁藥而轉讓，處有期徒刑柒月。
    事  實
一、乙○○因其自小客車故障，以電話請託甲○○幫忙修理，甲
    ○○遂於民國（下同）97年10月 3日14時許，前往乙○○在
    桃園縣中壢市○○路1025巷23號住處會同欲前往中壢市某賣
    場停放該車處前，甲○○先在乙○○前揭住處一樓客廳等待
    時，乙○○明知甲基安非他命係毒品危害防制條例第2條第2
    項第 2款之第二級毒品，其成分屬安非他命類藥品，亦屬藥
    事法第22條第 1款所稱之『經中央衛生主管機關明令公告禁
    止製造、調劑、輸入、輸出、販賣或陳列之毒害藥品』之禁
    藥，竟基於轉讓第二級毒品甲基安非他命之犯意，於同日15
    時許，在其住處一樓客廳，將置於玻璃球吸食工具內之一次
    施用量之甲基安非他命少許（數量不詳，未逾10公克）無償
    轉讓予甲○○，甲○○旋於上開時、地當場施用完磬後，乙
    ○○即將使用過之玻璃球吸食工具敲碎丟棄於垃圾桶。嗣乙
    ○○及甲○○於同日15時30分許，一起出門時，為埋伏在住
    處外之警方當場查獲。
二、案經桃園縣警察局蘆竹分局報告臺灣桃園地方法院檢察署檢
    察官呈請臺灣高等法院檢察署檢察長核轉臺灣雲林地方法院
    檢察署檢察官偵查起訴。
    理  由
壹、關於證據能力方面
一、按被告以外之人於審判外之陳述，雖不符刑事訴訟法第 159
    條之 1至第159條之4之規定，而經當事人於審判程序同意作
    為證據，法院審酌該言詞陳述或書面陳述作成時之情況，認
    為適當者，亦得為證據，刑事訴訟法第 159條之5第1項定有
    明文。經查，本判決所引用之各項證據方法之證據能力，被
    告除爭執證人甲○○之警詢筆錄及偵訊筆錄無證據能力外（
    詳下述），對於下述本院採為認定犯罪事實依據之各項證據
    之證據能力，於本院準備程序時均表示同意列為本案證據（
    本院卷第52頁），復經本院於審理時逐一提示予檢察官及被
    告表示意見，本院審酌該等證據之取得過程並無瑕疵，與本
    案待證事實間復具有相當之關聯性，以之為本案證據並無不
    當，自得採為本件認定事實之基礎，合先敘明。
二、又按被告以外之人於偵查中向檢察官所為陳述，除顯有不可
    信之情況者外，得為證據，刑事訴訟法第159條之1第 2項定
    有明文。偵查中對被告以外之人所為之偵查筆錄，性質上固
    屬傳聞證據，惟按刑事訴訟法規定檢察官代表國家偵查犯罪
    、實施公訴，依法其有訊問被告、證人及鑑定人之權，證人
    、鑑定人並須具結，而實務運作時，檢察官於偵查中向被告
    以外之人所取得之陳述，原則上均能遵守法律規定，不致有
    違法情事，故其可信度極高。準此，被告以外之人於偵查中
    所為證述倘經具結，除反對該項陳述得具有證據能力之一方
    ，已釋明「顯有不可信之情況」之理由外，不宜遽指該證人
    於偵查中之證述不具證據能力。經查，證人甲○○、丙○○
    、林祺章在檢察官面前之證述筆錄，係經檢察官以證人身份
    令其等具結後所為之證述，有證人結文在卷可稽（見97年度
    偵字第 22054號偵查卷第27至29頁），且被告並未提及檢察
    官在訊問時有不法取供之情形，亦未釋明上開證人之證述有
    何顯不可信之情況，依上開規定，上開證人在檢察官面前之
    證述筆錄，自得作為本案證據。
三、至被告另爭執證人甲○○之警詢筆錄無證據能力云云。惟查
    證人甲○○於警詢時所為之陳述，與其在本院經交互詰問所
    為之證述，雖就被告是否有明示告知免費提供甲基安非他命
    予其答謝其代為修車乙節，其前述陳述略有不同（不影響本
    件犯罪是否成立之認定，詳如後敘），但證人甲○○於本院
    98 年12月1日審判期日時，已基於證人地位且經其了解具結
    意義及效果後合法具結，並在賦予被告對質詰問機會之情形
    下為證述，既就本案構成犯罪之主要事實及重要情節，其證
    述內容，其在警詢中之陳述大致相符，是本院以其於審判中
    依法具有證據能力之證述為認定事實之依據即可，自毋庸再
    論及於警詢筆錄該部分之證據能力之爭執。
貳、認定犯罪事實所憑之證據及理由
一、訊據被告乙○○雖坦白承認：我認識證人甲○○，並有打電
    話請甲○○幫忙修車，甲○○於97年10月 3日15時許，有到
    桃園縣中壢市○○路1025巷23號我的住處一樓客廳，等我一
    起去修車，當時我有下樓將留有甲基安非他命殘渣之玻璃球
    隨手放置在客廳甲○○面前之桌上，準備拿去丟棄，後來再
    上樓用海洛因及換衣服下樓時，再將上開玻璃球敲碎丟在垃
    圾桶，出門即為警方查緝搜索等語，惟矢口否認有何上揭轉
    讓甲基安非他命之犯行，辯稱：我只是將留有甲基安非他命
    殘渣之玻璃球隨手放置在客廳甲○○面前之桌上，準備拿去
    丟棄，不是要給甲○○施用的，也根本不知情甲○○自己拿
    去施用，我沒有轉讓甲基安非他命給甲○○云云。
二、經查，被告曾請託甲○○幫忙修車，甲○○依約於97年10月
    3 日15時許，前往被告在桃園縣中壢市○○路1025巷23號住
    處一樓客廳，等我一起去修車時，被告有將有甲基安非他命
    殘渣之玻璃球放置在客廳甲○○面前之桌上，並經甲○○取
    去施用完磬之事實，業據被告於本院審理時均坦白承認，核
    與證人甲○○於本院審理時所證述之情節相符。又查，證人
    甲○○於案發時即97年10月 3日經採集尿液送驗呈甲基安非
    他命反應，足見甲○○在97年10月 3日前72小時內確有施用
    第二級毒品甲基安非他命，此亦有台灣檢驗科技股份有限公
    司97年10月22日報告編號 CH/2008/A0247濫用藥物檢驗報告
    （桃園地方法院檢察署97年度毒偵字第6110號影印卷第15頁
    ）。依上開補強證據，足資擔保被告前述自白及證人甲○○
    之供證，與事實相符，應堪認該部分可信屬實。
三、雖被告矢口否認有轉讓甲基安非他命之犯行，並以前詞置辯
    ，是本院所應審認者為：被告是否有轉讓甲基安非他命之故
    意？惟查：
  (一)按轉讓毒品或偽、禁藥等犯罪行為，其犯罪行為之成立，固
    係以讓與者與受讓者基於彼此相互交付收受之對立意思表示
    合致，始足當之，但轉讓之意思表示合致，並不限於事前有
    所通謀或協議，且其表示方法，亦不以明示通謀為必要，即
    使以默示動作或其他客觀情事，可推知其有轉讓交付及收受
    之意思表示，亦無不可，即讓與者以其交付動作之默示行為
    ，經受交付之受讓者基於對其交付之目的已然認識而予收受
    ，即可認其等就轉讓之意思表示已合致而構成本罪。
  (二)被告雖辯稱：我只是將留有甲基安非他命殘渣之玻璃球隨手
    放置在客廳甲○○面前之桌上，準備拿去丟棄，不是要給甲
    ○○施用的云云；證人甲○○亦附合被告之說詞稱：被告沒
    有告訴我可以施用，我也沒問他云云。然經質之證人甲○○
    於本院審理時結證稱：「（問：你當天吸食的安非他命如何
    來的？）是被告從樓上拿下來交給我的，是玻璃球內的一點
    殘渣，我才在樓下吸食。」、「（問：被告為何會拿放有安
    非他命的玻璃球放在桌上？）我以為被告是拿下來要給我吸
    食，我才會拿起來用。」、「我一個人在樓下客廳看電視，
    被告是放在我看電視客廳的桌上。」、「被告當天是從樓上
    走下來，把裝有安非他命之玻璃球拿在手上，一直走到我面
    前，放在我面前的桌上。」、「被告從樓上拿玻璃球下來，
    被告沒有隱藏玻璃球不讓我看到之動作，而是當我的面把玻
    璃球放下來。」、「我是以打火機、吸管吸食，玻璃球上面
    本來就有插吸管，打火機是我自己攜帶的。」、「被告知道
    我有吸食安非他命。」等語（本院卷第81至84頁）。依證人
    甲○○之上開證述內容，當時證人甲○○自己一人在被告住
    處一樓客廳看電視，被告將裝有甲基安非他命之玻璃球，直
    接放在其面前之桌上，並由證人所述其上面並已插吸管，以
    打火機點火燒烤即吸用乙情以觀，顯見被告將裝有甲基安非
    他命之玻璃球逕自放在甲○○面前之桌上，其目的即在於交
    付予甲○○供其施用已灼然可明。且參以，被告並亦知情甲
    ○○有施用安非他命之習慣，而證人甲○○亦供證認為被告
    是拿下來要給其吸食，益徵依被告之前揭動作表示，以證人
    甲○○或一般人之認知，均可認識其真意及目的即在交付予
    使用之意思甚為明顯。
  (三)又佐以，被告於本院審理時亦供承：玻璃球之前放在二樓是
    我在吸食，已經很久沒有用，有一、二個禮拜沒有用玻璃球
    ，且那玻璃球因為燒烤的時候不好用已經磨損，我把它拿到
    樓下準備丟掉；第一次我拿下來順手放在桌上，我去樓上換
    衣服，施打海洛因，花了10幾20分鐘左右，到第二次下來是
    因為要出門才順手把玻璃球丟掉，我把玻璃球弄破用報紙包
    起來，丟在客廳的垃圾桶等語（本院卷第88頁）。則被告既
    已有一、二個禮拜沒有用玻璃球，如因已磨損而欲丟棄，即
    可將置於樓上之玻璃球逕行丟棄在樓上之垃圾桶即可，何須
    捨近求遠，第一次先持下樓放置在客廳桌上，又上樓施用海
    洛因後時隔、一、二十分鐘，再次下樓才將其敲碎丟棄，觀
    諸以上各節均與常情有違，尚難憑信。從而，足認被告係因
    知情甲○○有施用安非他命之習慣，始將置有甲基安非他命
    之玻璃球並插有吸管可供直接使用之吸食工具，交付予甲○
    ○，供其施用，被告自己則同時上樓施用海洛因，各用所需
    ，俟再下樓時，甲○○已將玻璃球內之甲基安非他命吸食完
    磬，故被告乃將之敲碎丟棄等情，應與事實較為接近，堪予
    採認。是被告所辯：我是放在桌上，是準備拿去丟棄云云，
    係屬事後卸責之詞，顯屬無稽，自非可取。
  (四)再查，證人甲○○於案發時即97年10月 3日經採集尿液送驗
    呈甲基安非他命反應，有台灣檢驗科技股份有限公司97年10
    月22日報告編號 CH/2008/A0247濫用藥物檢驗報告（桃園地
    方法院檢察署97年度毒偵字第6110號影印卷第15頁），而證
    人甲○○被訴施用第二級毒品案，在桃園地方法院97年度審
    易字第2134號案件審理時亦坦承：97年10月 3日在被告住處
    施用甲基安非他命一次等語，並經該院認定甲○○施用第二
    級毒品甲基安非他命之犯行明確而判處有期徒刑六月在案，
    有判決書附於上開案件影印卷可稽。且參以，證人甲○○於
    本院審理時並結證稱：我於97年10月 3日在被告住處吸用被
    告拿下玻璃球之甲基安非他命後，當天並沒有在其他地方吸
    食，而且當天吸食前有一、二個禮拜沒有施用等語（本院卷
    第83頁），足見證人甲○○前揭採集之尿液送驗呈甲基安非
    他命反應，應係因於97年10月 3日在被告住處施用被告所交
    付之甲基安非他命所致，且玻璃球內之甲基安非他命應足夠
    甲○○施用一次之使用量，應可確定。是被告所辯稱：玻璃
    球球內僅餘甲基安非他命殘渣而已云云，應非實情，不足採
    信。
  (五)另按文獻CLARK'SISOLATIO NAND IDENTIFICATION OF DRUGS
    一書之記載：人體施用安非他命後，主要代謝物中有未改變
    形態之安非他命，而無甲基安非他命；而人體施用甲基安非
    他命後，在主要代謝物中未改變形態之甲基安非他命佔施用
    劑量達百分之43，而安非他命則約為百分之 5，依據前述情
    形，可由尿液檢驗結果研判係施用安非他命或甲基安非他命
    ，目前國內緝獲之白色結晶或粉末狀安非他命毒品，其成分
    多為甲基安非他命，此有法務部調查局93年5月4日調科壹字
    第 09362413980號函、行政院衛生署管制藥品管理局93年11
    月2日管檢字第 0930010499號函意旨可參。查本件證人甲○
    ○為警查獲時採尿送驗結果，其尿液代謝物中檢出甲基安非
    他命反應，依上開說明，足認證人甲○○施用者為甲基安非
    他命無訛，而甲○○被訴施用第二級毒品案件，經該院審理
    結果亦認定甲○○係施用第二級毒品「甲基安非他命」屬實
    。惟按安非他命係屬毒品危害防制條例第2條第2項第 3款所
    列之第二級毒品，甲基安非他命則屬同條項款附表（即其附
    表二編號89）所載之相類製品，依行政院衛生署管制藥品管
    理局之相關函釋，二者雖多為硫酸鹽或鹽酸鹽，可溶於水，
    為白色、略帶苦味之結晶，但使用劑量及致死劑量，仍屬有
    別，且目前國內發現者似都為甲基安非他命之鹽酸鹽《參見
    司法院編印之「法官辦理刑事案件參考手冊(一)」第 282頁、
    第292頁、第293頁》，可見安非他命與甲基安非他命，係毒
    性有差別之第二級毒品（最高法院97年度台上字第4536號判
    決意旨參照）。準此，檢察官起訴書所記載本案轉讓者為「
    安非他命」，應屬有誤，而經本院審理結果認定應為「甲基
    安非他命」，已如前述，本院自應更正該部分之犯罪事實，
    併予敘明。
  (六)綜合上開證據之調查結果，並參酌各項情況證據以觀，被告
    乙○○明知甲○○有施用安非他命之習慣，將置有甲基安非
    他命之玻璃球並插有吸管可供直接使用之吸食工具，當面放
    置在甲○○面前之桌上，已在其實力支配範圍，則依其行為
    及動作已足表示交付予甲○○施用之意，而甲○○亦認識被
    告交付之目的並予以收受施用，是認其等讓與之意思表示合
    致，足見被告應具有轉讓甲基安非他命之主觀故意，並有交
    付甲基安非他命之客觀行為，已構成轉讓甲基安非他命之犯
    罪構成要件，堪予認定。
四、至證人甲○○就被告是否允諾以提供甲基安非他命作為修車
    之代價乙節，雖曾於警詢及檢察官偵查中供證在卷，然於本
    院審理時，經交互詰問後堅決否認上開說詞，改口稱：被告
    沒有這樣說，但我有這樣子告訴檢察官，我的意思是我幫被
    告修好車子，被告應該多少會拿一點錢給我，我是講錯話等
    語（本院卷第83頁）。查證人甲○○於97年11月17日偵訊時
    證稱：「（問：97年10月3日下午3點你為何會在乙○○中壢
    市○○路居處？）那是乙○○在前幾天打電話給我，要我去
    幫他修車，所以我才去找他。」、「（問：你幫他去賣場修
    車如何收費？）就幫忙而以沒有收費。」、「（問：乙○○
    是否表示提供安非他命給你吸食作為你修車的代價？）沒有
    。」、「（問：97年10月 3日下午在蘆竹分局時，你是否有
    向警方表示乙○○免費提供安非他命給你吸食作為修車代價
    ？）有，他是有這樣說，但是要到我車子修好後他願意提供
    一點安非他命給我做為代價。」、「（問：你是因為這樣所
    以不跟他收錢幫他修車？）我本來就有答應要幫他修車，所
    以我告訴他說他要不要給我都無所謂。」、「（問：乙○○
    之前要你去幫他修車時是否就說好修完車給你安非他命當代
    價？）之前沒有，是當天到他家以後他才這樣說。」等語（
    桃園地方法院檢察署 97年度偵字第22054號卷第31頁至第32
    頁），經核上開證詞就被告是否允諾以提供甲基安非他命作
    為修車代價之說法反覆不一，其證言之可信度已有可疑。況
    且，證人甲○○既於本院審理時已明確指證當日有施用被告
    交付在桌上之甲基安非他命乙情，並經本院認定被告之上開
    行為已構成轉讓甲基安非他命之犯罪要件，則被告是否明示
    其交付之動機，與本罪之成立並不生影響。再者，證人甲○
    ○並已將有關本案犯罪構成要件之陳述一致，其指證之可憑
    性尚不因其就上開細節稍有紛歧而全盤否定其證詞。
五、另查，本案案發後，雖經警方立即逮捕被告並搜索其身體、
    使用車輛，及其住處，雖僅在其身上查到 4包海洛因，屋內
    找到針筒 3支、分裝袋29個、殘渣袋30個，並未搜到任何甲
    基安非他命或施用工具，然經本院訊之被告自承：玻璃球我
    已經丟掉，我把玻璃球弄破用報紙包起來，丟在客廳的垃圾
    桶等語（本院卷第88頁），而證人即案發當日執行查緝搜索
    之警員丙○○於本院審理時亦結證稱：因為當時被告家有小
    朋友在，所以沒有翻箱倒櫃，就眼睛可以看得地方就看，除
    了被告的房間搜的比較徹底外，其他公用部分就只搜索眼睛
    可見的地方等語（本院卷第85頁）。準此可見，上開經甲○
    ○施用完磬之玻璃球既經被告弄破並報紙包起來，丟在客廳
    的垃圾桶，而警方就客廳公用部分僅搜索眼睛可見的地方，
    並未刻意打開翻動，徹底搜查，故未能搜得已經破碎並以報
    紙包藏而棄置在垃圾桶之玻璃球，亦屬合理，自不能徒憑此
    點而推翻證人甲○○前述當日在被告住處施用甲基安非他命
    之證詞，而逕為被告有利之認定。
六、綜上所述，被告所辯，顯係卸責之詞，不足採信。從而，被
    告轉讓甲基安非他命之犯行，事證明確，應堪認定。
參、論罪科刑之理由
一、查甲基安非他命係第二級毒品，並經行政院衛生署於75年 7
    月11日以衛署藥字第597627號重申公告禁止使用在案，迄未
    變更，仍應認屬藥事法所稱之禁藥（即藥事法第22條第 1款
    所稱之「經中央衛生主管機關明令公告禁止製造、調劑、輸
    入、輸出、販賣或陳列之毒害藥品」）。而明知為禁藥而轉
    讓者，藥事法第83條亦定有處罰明文。故行為人明知為禁藥
    即甲基安非他命而轉讓予他人者，除成立毒品危害防制條例
    第8條第2項之轉讓第二級毒品罪外，亦構成藥事法第83條第
    1 項之轉讓禁藥罪，此係屬同一犯罪行為而同時有二種法律
    可資處罰之法條（規）競合情形，應依「重法優於輕法」、
    「後法優於前法」等法理，擇一處斷。再按藥事法所規範者
    ，係藥事之管理；所稱藥事，並非僅止於藥物（指藥品及醫
    療器材），尚包括藥商、藥局及其有關之事項，此觀該法第
    1條、第4條之規定自明，而毒品未必係經公告之禁藥，禁藥
    亦未必為毒品，亦有上揭行政院衛生署函可資參照，故毒品
    危害防制條例與藥事法二者，並無必然之特別法與普通法關
    係，是除轉讓之安非他命，其數量達行政院依毒品危害防制
    條例第8條第 6項規定所訂定之標準，經依法加重該條第2項
    之法定刑後，較藥事法第83條第 1項之法定刑為重之情形外
    ，因藥事法第83條第1項係於93年4月21日修正公布，同年月
    23日施行，為毒品危害防制條例第8條第2項之後法，且為重
    法，自應優先適用藥事法處斷（最高法院97年度台上字第34
    90號及97年度台非字第397號及判決要旨分別參照）。
二、查被告前有多次施用第二級毒品之前科，有臺灣高等法院被
    告前案紀錄表可憑，認被告應明知甲基安非他命係第二級毒
    品及禁藥，仍無償提供予甲○○，核其所為，係成立毒品危
    害防制條例第8條第2項之轉讓第二級毒品罪及藥事法第83條
    第 1項之轉讓禁藥罪，而被告轉讓予甲○○之甲基安非他命
    僅為一次施用量，可確定尚未達公告應依毒品危害防制條例
    第8條第6項加重其刑之淨重10公克之數量，自應依法條競合
    之適用關係，而依「重法優於輕法」、「後法優於前法」之
    原則，優先適用後法且重法之藥事法第83條第 1項之轉讓禁
    藥罪處斷。
三、本件原審檢察官起訴條文雖僅列毒品危害防制條例第8條第2
    項之轉讓第二級毒品罪，然既經本院審理結果而認定被告上
    開犯行，並構成藥事法第83條第 1項之轉讓禁藥罪，因其犯
    罪事實同一，僅具有法條競合之關係，是以，本院自得併予
    審理，並逕予變更起訴法條（本院卷第79、88頁）。
四、至檢察官起訴書記載本案轉讓者為「安非他命」，雖經本院
    審理結果認定應為「甲基安非他命」而予以更正，業如前述
    。惟按甲基安非他命與安非他命均同屬毒品危害防制條例第
    2條第2項第 3款所列之第二級毒品，其轉讓甲基安非他命或
    安非他命之犯行，二者均係構成同條例第8條第2項之罪，是
    以，本案之犯罪基本事實同一，犯罪罪名亦同一，本院自得
    逕予更正該部分之事實，而逕予審理，亦無變更起訴法條之
    問題，併此敘明。
五、另扣案之毒品4包，針筒3支、分裝袋29個、殘渣袋30個等物
    ，其中扣案之毒品，經送法務部調查局濫用藥物實驗室鑑定
    ，鑑定結果為：送驗粉末檢品6包均含微量第一級第6項毒品
    海洛因成分，合計淨重2.35公克（空包裝總重1.31公克），
    純度以1.00％計，純質淨重約0.02公克，有該實驗室97年12
    月17日調科壹字第 09723045180號鑑定書在卷可稽（原審卷
    第18頁），然與被告被訴轉讓之毒品種類、分級不同，亦無
    證據以證明上開海洛因毒品及針筒 3支、分裝袋29個、殘渣
    袋30個等物與被告本件被訴事實有關，爰在本案自不為沒收
    之諭知。
肆、撤銷改判之理由
一、原審未詳為勾稽全案證據調查所得，即認被告乙○○被訴轉
    讓甲基安非他命罪尚屬不能證明，而為被告無罪之諭知，容
    有未洽。檢察官上訴意旨，指摘原判決採證不當，為有理由
    ，自應由本院將原判決撤銷改判，以期適法。
二、爰審酌被告前曾因施用毒品案件經觀察勒戒，竟無視於毒品
    對於自身健康之戕害及國家對於杜絕毒品犯罪之禁令，猶施
    用毒品不輟，甚而無償提供予他人施用，助長犯罪，惟交付
    之毒品數量少許，且念及其自身亦有吸毒戕害自己身心之行
    為，因同為吸毒犯，互通有無及其犯罪之動機、目的、手段
    、犯罪後未能坦然面對，反省悔悟，態度不佳等一切情狀，
    量處有期徒刑刑七月，以資懲儆。至原審檢察官雖具體求刑
    有期徒一年，然本院審酌上情，認以上訴審檢察官請求科處
    有期徒刑七月（本院卷第88頁），較為罪刑相當，附此說明
    。
伍、適用之法律
一、刑事訴訟法第 369條第1項前段、第364條、第299條第1項前
    段、第300條。
二、藥事法第83條第1項。
三、刑法第11條前段、第55條。
本案經檢察官趙中岳到庭執行職務。
中    華    民    國    98    年    12    月    15    日
                  刑事第五庭    審判長法  官  楊明章
                                      法  官  顏基典
                                      法  官  蔡美美
以上正本證明與原本無異。
如不服本判決應於收受送達後10日內向本院提出上訴書狀，其未
敘述上訴理由者，並得於提起上訴後10日內向本院補提理由書（
均須按他造當事人之人數附繕本）「切勿逕送上級法院」。
                                      書記官  歐貞妙
中    華    民    國    98    年    12    月    15    日
附錄本判決論罪科刑法條
藥事法第83條第1項
明知為偽藥或禁藥，而販賣、供應、調劑、運送、寄藏、牙保、
轉讓或意圖販賣而陳列者，處7年以下有期徒刑，得併科新臺幣5
百萬元以下罰金。
毒品危害防制條例第8條第2項
轉讓第二級毒品者，處6月以上5年以下有期徒刑，得併科新臺幣
70萬元以下罰金。


司法院資訊處製作；財團法人民間司法改革基金會備份。
